【裁判字號】    98,審訴,4417
【裁判日期】    981127
【裁判案由】    偽證
【裁判全文】
臺灣高雄地方法院刑事判決            98年度審訴字第4417號
公  訴  人  臺灣高雄地方法院檢察署檢察官
被      告  丙○○
                    （另案在臺灣屏東監獄執行中）
上列被告因偽證案件，經檢察官提起公訴（98年度偵字第30063
號），本院依簡式審判程序判決如下：
    主  文
丙○○犯偽證罪，累犯，處有期徒刑肆月。
    事實及理由
一、本件被告丙○○所犯為死刑、無期徒刑、最輕本刑為3 年以
    上有期徒刑以外之罪，其於準備程序進行中，就被訴事實為
    有罪之陳述，經本院告知簡式審判程序之旨，並聽取檢察官
    及被告之意見後，裁定進行簡式審判程序。
二、本件犯罪事實及證據，均引用附件檢察官起訴書之記載。
三、核被告所為，係犯刑法第168 條之偽證罪。被告有如前開犯
    罪科刑及執行紀錄，此有臺灣高等法院被告前案紀錄表1 份
    在卷可稽，其前受徒刑之執行完畢後，5 年以內故意再犯本
    件有期徒刑以上之罪，為累犯，應依刑法第47條第1 項規定
    ，加重其刑。被告雖於檢察官偵訊時即民國98年9 月17日自
    白上開偽證犯行，惟其所虛偽陳述之蔡金聰涉嫌竊盜案件，
    經臺灣高等法院高雄分院以98年度上易字第401 號撤銷改判
    有期徒刑8 月，於98年8 月18日確定，有偵訊筆錄、蔡金聰
    之臺灣高等法院被告前案紀錄表1 份在卷可參，是本件不符
    合刑法第172 條規定之要件，無減刑之適用，附此敘明。爰
    審酌被告於法院作證時，本應以證人身分據實陳述，然其卻
    違背證人據實陳述之義務，不僅浪費司法資源，損及國家司
    法權之正確行使，行為實有可議之處，惟念及被告犯後坦承
    犯行，犯後態度良好等一切情狀，量處如主文所示之刑。
據上論斷，應依刑事訴訟法第273 之1 第1 項、第299 條第1 項
前段、第310 條之2 、第454 條第2 項，刑法第168 條、第47條
第1 項，判決如主文。
本案經檢察官甲○○到庭執行職務。
中    華    民    國    98    年    11    月    27    日
                  刑事第十庭    法  官  顏銀秋
以上正本證明與原本無異。
如不服本判決應於收受本判決後10日內向本院提出上訴書狀，並
應敘述具體理由，如未敘述上訴理由者，應於上訴期間屆滿後20
日內補提理由書狀於本院（均須按他造當事人之人數附繕本）「
切勿逕送上級法院」。
中    華    民    國    98    年    11    月    27    日
                                書記官  林豐富
附錄論罪科刑法條
刑法第168 條
於執行審判職務之公署審判時或於檢查官偵查時，證人、鑑定人
、通譯於案情有重要關係之事項，供前或供後具結，而為虛偽陳
述者，處7 年以下有期徒刑。
附件：98年度偵字第30063號起訴書
臺灣高雄地方法院檢察署檢察官起訴書
                                     98年度偵字第30063號
    被      告  丙○○  男  32歲（民國○○年○○月○○日生）
                        住高雄縣橋頭鄉○○路36巷17號
                        (另案於臺灣高雄監獄執行中)
                        國民身分證統一編號：Ｚ000000000號
上列被告因偽證案件，已經偵查終結，認應該提起公訴，茲將犯
罪事實及證據並所犯法條分敘如下：
        犯罪事實
一、丙○○因施用毒品及竊盜等案件，經法院以90年度鳳簡字第
    642號、91年度易字第4140號、92年度簡字第250號判決分別
    判處有期徒刑6月、1年、5月確定，並經裁定應執行有期徒
    刑1年9月確定；再因施用毒品案件，經法院以92年度訴字第
    2179號判決判處有期徒刑1年4月確定，上開各案接續執行，
    於95年12月22日縮短刑期執行完畢出監。詎不知悔改，明知
    係蔡金聰於97年6月底某日凌晨2時許騎乘機車搭載伊一同前
    往高雄縣梓官鄉○○路96號旁竊取由王志盛所經營之「山之
    泉加水站」內投幣箱之零錢，嗣臺灣高雄地方法院於98年3
    月23日下午4時10分許，在刑事第十九法庭審理98年度易字
    第94號蔡金聰竊盜案件時，竟基於偽證之犯意，供前具結後
    ，就蔡金聰是否係與伊一同前往竊取之重要事項，虛偽證稱
    ：「（檢察官問：蔡金聰是否在庭坐在你旁邊之蔡金聰）？
    答：不是，他是我朋友」、「（檢察官問：你所謂蔡金聰年
    籍？）答：我知道他30幾歲，我知道他住在橋頭白米」、「
    （檢察官問：請再次確認你稱的蔡金聰是否就是在庭的蔡金
    聰？）答：不是」等不實證詞，而足以影響國家司法權之正
    當行使。
二、案經臺灣高等法院高雄分院函送偵辦。
          證據並所犯法條
一、證據清單暨待證事實
┌──┬───────────┬───────────┐
│編號│證據名稱              │待證事實              │
├──┼───────────┼───────────┤
│一  │被告丙○○於本署訊問時│坦承上開犯罪事實。    │
│    │供述                  │                      │
├──┼───────────┼───────────┤
│二  │臺灣高雄地方法院98年度│證明被告於台灣高雄地方│
│    │易字第94號98年3月23日 │法院98年度易字第94號  │
│    │審判筆錄、被告具結之證│98年3月23日審理時，經 │
│    │人結文各1份           │法官告以得拒絕證言，並│
│    │                      │供前具結後證稱庭上之蔡│
│    │                      │金聰並不是與伊一同行竊│
│    │                      │之蔡金聰。            │
├──┼───────────┼───────────┤
│三  │臺灣高等法院高雄分院98│蔡金聰與被告丙○○共犯│
│    │年度上易字第401號刑事 │竊盜罪遭判處有期徒刑之│
│    │判決                  │事實。                │
└──┴───────────┴───────────┘
二、核被告丙○○所為，係犯刑法第168條偽證罪嫌。又被告有
    犯罪事實欄所示犯罪科刑及執行完畢情形，有本署刑案資料
    查註紀錄表在卷可稽，其於受有期徒刑執行完畢後，5年內
    故意再犯本件有期徒刑以上刑期之罪，為累犯，請依刑法第
    47條加重其刑。
三、依刑事訴訟法第251條第1項提起公訴。
    此  致
臺灣高雄地方法院
中    華    民    國    98    年    10    月    19    日
                              檢 察 官   乙 ○ ○
上正本證明與原本無異
中    華    民    國    98    年    10    月    23    日
                              書 記 官   陳 宜 甄
所犯法條：
中華民國刑法第168條（偽證罪）
於執行審判職務之公署審判時或於檢察官偵查時，證人、鑑定人
、通譯於案情有重要關係之事項，供前或供後具結，而為虛偽陳
述者，處7年以下有期徒刑。


司法院資訊處製作；財團法人民間司法改革基金會備份。
